【裁判字號】    92,訴,184
【裁判日期】    920326
【裁判案由】    毒品危害防制條例
【裁判全文】
臺灣臺中地方法院刑事判決                          九十二年度訴字第一八四號
    公  訴  人  臺灣臺中地方法院檢察署檢察官
    被      告  甲○○原名：.
右列被告因違反毒品危害防制條例案件，經檢察官提起公訴（九十一年度毒偵字第三
六四九號、第三七七四號），本院判決如左：
    主  文
甲○○連續施用第一級毒品，累犯，處有期徒刑拾壹月。
    事  實
一、甲○○曾因違反肅清煙毒條例、麻醉藥品管理條例及槍砲彈藥刀械管制案件，先
    後經臺灣高等法院臺中分院及本院判處有期徒刑三年三月、三月及一年六月確定
    ，嗣經本院於民國八十五年十二月十一日，以八十五年度聲字第四三二七號裁定
    應執行有期徒刑四年六月確定，甫於八十九年四月五日假釋期滿，未經撤銷視為
    執行完畢。又因施用毒品案件，經本院以八十九年度毒聲字第五五一二號裁定送
    勒戒處所觀察、勒戒後，認有繼續施用毒品傾向，復經本院於八十九年十月十一
    日，以八十九年度毒聲字第六○二三號裁定令入戒治處所施以強制戒治一年；嗣
    經本院於九十年三月二十七日，以九十年度毒聲字第一五四三號裁定停止戒治，
    所餘戒治期間，付保護管束，再經本院於九十年八月二日，以九十年度毒聲字第
    三七三七號裁定撤銷停止戒治，令入戒治處所施以強制戒治。戒治期滿後，業經
    臺灣臺中地方法院檢察署檢察官於九十一年五月十三日，以九十一年度戒毒偵字
    第二一七號，為不起訴處分確定。猶不知悔改，基於施用第一級毒品海洛因之概
    括犯意，自九十一年七月底起，至同年十一月十七日下午四時許止，連續在臺中
    縣神岡鄉○○街一一五巷二六號住處，以將第一級毒品海洛因與水混合，置入注
    射針筒內，再予以施打入身體手臂內之方式，施用第一級毒品海洛因多次。嗣先
    後於九十一年九月五日下午二時二十分許、同年十一月十八日下午四時許，為警
    分別在臺中縣神岡鄉○○路七九巷二十號、臺中縣神岡鄉○○街一一五巷二六號
    查獲。
二、案經臺中縣警察局豐原分局、臺中縣警察局先後報請、移送臺灣臺中地方法院檢
    察署檢察官偵查起訴。
    理  由
一、(1)、訊據被告甲○○對於：曾於右揭時地，連續以上開方式，施用第一級毒品海
    洛因多次；嗣先後為警查獲之事實，坦承不諱，並有搜索扣押筆錄一紙在卷可參
    ，且其先後為警查獲時，經警採取其尿送驗結果，均呈嗎啡陽性反應，有臺中縣
    衛生局檢驗尿水報告書、尿液檢查檢驗結果、中山醫學大學附設醫院藥物濫用檢
    測中心篩檢報告各一紙附卷可稽，是被告之自白應與事實相符。(2)、又被告曾因
    施用毒品案件，經本院以八十九年度毒聲字第五五一二號裁定送勒戒處所觀察、
    勒戒後，認有繼續施用毒品傾向，復經本院於八十九年十月十一日，以八十九年
    度毒聲字第六○二三號裁定令入戒治處所施以強制戒治一年；嗣經本院於九十年
    三月二十七日，以九十年度毒聲字第一五四三號裁定停止戒治，所餘戒治期間，
    付保護管束，再經本院於九十年八月二日，以九十年度毒聲字第三七三七號裁定
    撤銷停止戒治，令入戒治處所施以強制戒治。戒治期滿後，業經臺灣臺中地方法
    院檢察署檢察官於九十一年五月十三日，以九十一年度戒毒偵字第二一七號，為
    不起訴處分確定等情，有臺灣臺中地方法院檢察署刑案資料查註紀錄表、臺灣高
    等法院被告全國前案紀錄表、法務部全國檢察官線上查詢受刑人犯在監所最新資
    料報表各一紙，不起訴處分書一份，刑事裁定三份在卷可參。本件事證明確，被
    告於強制戒治期滿後，五年內再犯施用毒品之犯行堪予認定。
二、核被告所為，係犯毒品危害防制條例第十條第一項施用第一級毒品罪。被告持有
    第一級毒品海洛因之低度行為，已為其施用第一級毒品海洛因之高度行為所吸收
    ，不另論罪。又被告先後多次施用第一級毒品海洛因之行為，時間緊接，且觸犯
    構成要件相同之罪，顯係基於概括犯意為之，為連續犯，應依刑法第五十六條規
    定，論以一罪，並加重其刑。再者，被告曾因違反肅清煙毒條例、麻醉藥品管理
    條例及槍砲彈藥刀械管制案件，先後經臺灣高等法院臺中分院及本院判處有期徒
    刑三年三月、三月及一年六月確定，嗣經本院於八十五年十二月十一日，以八十
    五年度聲字第四三二七號裁定應執行有期徒刑四年六月確定，甫於八十九年四月
    五日假釋期滿，未經撤銷視為執行完畢，有臺灣臺中地方法院檢察署刑案資料查
    註紀錄表、臺灣高等法院被告全國前案紀錄表各一紙在卷可按，其於五年以內再
    犯本件有期徒刑以上之罪，為累犯，應依刑法第四十七條規定，加重其刑，並依
    法遞加重之。公訴人固僅就被告自九十一年九月二日起，至同年十一月十七日下
    午四時許止之施用第一級毒品海洛因犯行部分，提起公訴，惟被告其餘（即自九
    十一年七月底起，至同年九月一日止）施用第一級毒品海洛因犯行部分，因與公
    訴人起訴其施用第一級毒品海洛因犯行部分，具有連續犯之裁判上一罪關係，為
    起訴效力所及，本院自應併予審理。爰審酌：被告正值青壯，高職肄業，竟不思
    向上，迭次施用毒品，其犯罪手段尚屬平和，所為除殘害自己外，固未實際侵害
    他人之權益，然仍屬有害國本，施用期間尚非屬長期，暨犯罪後坦承犯行，態度
    良好等一切情狀，量處如主文所示之刑。
據上論斷，應依刑事訴訟法第二百九十九條第一項前段，毒品危害防制條例第十條第
一項、第二十三條第二項，刑法第十一條、第五十六條、第四十七條，判決如主文。
中      華      民      國      九十二      年      三    月  二十六    日
                                    臺灣臺中地法院刑事第六庭
                                        法  官  唐  敏  寶
右正本證明與原本無異。
如不服本判決，應於送達後十日內向本院提出上訴狀（須附繕本），上訴於臺灣高等
法院臺中分院。
                                        書記官
中      華      民      國      九十二      年      三    月    二十六  日
錄論罪科刑法條
毒品危害防制條例第十條第一項
施用第一級毒品者，處六月以上五年以下有期徒刑。


司法院資訊處製作；財團法人民間司法改革基金會備份。
